【裁判字號】    96,上更(一),748
【裁判日期】    971211
【裁判案由】    毒品危害防制條例
【裁判全文】
臺灣高等法院刑事判決             96年度上更(一)字第748號
    上  訴  人
    即  被  告  丙○○
                        現於臺灣桃園監獄
    選任辯護人  扶助律師鄭成東律師
    上  訴  人
    即  被  告  丁○○
                        現於臺灣台北看守所
    選任辯護人  沙洪律師
    上  訴  人
    即  被  告  乙○○
                        現於臺灣嘉義監獄
    選任辯護人  扶助律師范晉魁律師
    上  訴  人
    即  被  告  甲○○
    指定辯護人  義務辯護人吳麗雲律師
上列上訴人等因毒品危害防制條例等案件，不服臺灣板橋地方法
院93年度訴字第2145號，中華民國95年3月31日第一審判決； 及
同院95年度訴緝字第111號，95年9月20日第一審判決（起訴案號
：臺灣板橋地方法院檢察署93年度偵字第9795號），提起上訴，
本院合併審理，判決後，經最高法院發回更審，本院判決如下：
    主  文
原判決關於丙○○販賣第一級及第二級毒品部分及定應執行刑部
分；暨乙○○、丁○○、甲○○部分均撤銷。
丙○○共同連續販賣第一級毒品，處有期徒刑拾肆年，扣案如附
表編號(一)、編號(二)所示之毒品均沒收銷燬之，如附表編號(三)所示
之物均沒收，販賣第一、二級毒品所得財物新臺幣壹萬捌仟佰
柒拾伍元均沒收之，如全部或一部不能沒收時，以其財產抵償之
。
乙○○共同連續販賣第一級毒品，累犯，處有期徒刑拾肆年，扣
案如附表編號(一)、編號(二)所示之毒品均沒收銷燬之，如附表編號
(三)所示之物均沒收，販賣第一、二級毒品所得財物新臺幣壹萬捌
仟佰柒拾伍元均沒收之，如全部或一部不能沒收時，以其財產
抵償之。
丁○○共同連續販賣第一級毒品，處有期徒刑拾年陸月，扣案
如附表編號(一)、編號(二)所示之毒品均沒收銷燬之，如附表編號(三)
所示之物均沒收，販賣第一、二級毒品所得財物新臺幣壹萬捌仟
佰柒拾伍元均沒收之，如全部或一部不能沒收時，以其財產抵
償之。
甲○○共同連續販賣第一級毒品，處有期徒刑拾年陸月，扣案
如附表編號(一)、編號(二)所示之毒品均沒收銷燬之，如附表編號(三)
所示之物均沒收，販賣第一、二級毒品所得財物新臺幣壹萬捌仟
佰柒拾伍元均沒收之，如全部或一部不能沒收時，以其財產抵
償之。
    事  實
一、丙○○、乙○○、丁○○及甲○○前有下載前科紀錄：
  (一)丙○○於民國90年間曾犯毒品、偽造文書等案件，經臺灣板
    橋地方法院以90年度訴字第1491號判決判處應執行有期徒刑
    1年2月確定。又因偽造文書等案件，經同法院以90年度訴字
    第1937號判決判處應執行有期徒刑9月確定， 及因贓物案件
    經臺灣臺北地方法院以90年度簡字第1699號判決判處有期徒
    刑2月確定， 經接續執行至92年8月6日假釋付保護管束出監
    。丙○○於假釋期間再因違反毒品危害防制條例案件，經臺
    灣板橋地方法院以 93年度簡字第1493號判決判處有期徒刑5
    月、及經臺灣臺北地方法院以93年度訴字第1219號判決判處
    有期徒刑7月，經裁定定應執行刑有期徒刑11月， 並經撤銷
    前開假釋；另丙○○因違反毒品危害防制條例案件，又經臺
    灣板橋地方法院以 93年度訴字第1802號判決判處有期徒刑1
    年8月，現入監接續執行殘刑、有期徒刑11月、1年8月（ 以
    上均不構成累犯）。
  (二)乙○○（綽號「黑貓」）於92年間因違反毒品危害防制條例
    案件， 經臺灣板橋地方法院以92年度訴字第555號判決判處
    應執行有期徒刑7月確定， 於93年3月1日易科罰金執行完畢
    （本案構成累犯）。乙○○另因違反毒品危害防制條例及竊
    盜案件，經同法院以92年度易字第1869號判決判處應執行有
    期徒刑1年3月；及因違反毒品危害防制條例案件，經臺灣板
    橋地方法院以93年度訴字第1611號判決判處有期徒刑1年2月
    ，上開有期徒刑經裁定定執行刑有期徒刑2年4月確定；乙○○又另犯強盜案，經臺灣板橋地方法院以94年度訴字第39號
    判決判處有期徒刑5年4月，經本院以94年度上訴字第3307號
    判決駁回上訴，再經最高法院駁回上訴確定（現執行中，不
    構成累犯）。
  (三)丁○○於83年間即有施用毒品之前科，又於93年間因違反毒
    品危害防制條例案件，經臺灣板橋地方法院以93年度簡字第
    1535號判決判處有期徒刑6月確定；再因違反同條例案件 ，
    經同法院以93年度訴字第1836號 判決判處應執行有期徒刑1
    年4月、及以93年度訴字第2300號判決判處有期徒刑7月確定
    ，上開有期徒刑1年4月及有期徒刑7月 並經裁定定執行刑為
    1年10月，於95年12月9日縮刑期滿執行完畢（不構成累犯）
    。
  (四)甲○○前有賭博前科，並曾因違反毒品危害防制條例案件，
    經臺灣板橋地方法院裁定觀察、勒戒後，於87年7月4日出所
    。
二、丙○○、丁○○、乙○○及甲○○竟均不知悔悟，明知海洛
    因及甲基安非他命係毒品危害防制條例所列之第一級及第二
    級毒品，不得非法持有或販賣，竟意圖營利，基於販賣第一
    級毒品海洛因及第二級毒品甲基安非他命之概括犯意聯絡，
    而共組販賣毒品集團，由丙○○於93年5月間， 在不詳地點
    ， 向綽號「小龍」之成年男子同時以新臺幣（下同）2萬元
    之代價販入第一級毒品海洛因1錢、以3萬元之代價同時販入
    第二級毒品甲基安非他命1兩，為牟利， 再以葡萄糖稀釋海
    洛因（俗稱洗藥）後，由丙○○以0000000000號、00000000
    00號行動電話號碼對外聯繫，丁○○亦使用0000000000號行
    動電話號碼對外聯繫，與乙○○、 甲○○所使用之0000000
    000 號行動電話對外聯絡，由丙○○負責提供毒品海洛因、
    甲基安非他命，丁○○負責毒品交易之聯絡，而由乙○○負
    責自93年5月間與甲○○，連續在臺北縣各地，以每0.2公克
    海洛因1千元代價、每0‧4公克甲基安非他命1千元之代價，
    以單賣或混合販賣予綽號「阿正」、「阿彬」、」「阿坤」
    、「阿弟」、「阿鈞」及其他不詳之成年人，販賣第一級毒
    品海洛因所得計為1萬3千3百75元、 第二級毒品甲基安非他
    命所得5千元（詳細販賣毒品交易之情形詳如附表一所載 ）
    。嗣於93年6月8日18時許，經警在乙○○位於臺北縣板橋市
    ○○路289巷37號4樓住處搜索後查獲，扣得第一級毒品海洛
    因20包、第二級毒品甲基安非他命27包、供販賣毒品所用之
    毒品分裝袋3百38包、電子秤3臺、毒品交易帳冊1本、行動
    電話3具等物（詳附表編號(一)至編號(三)所載）。
三、案經臺北縣政府警察局板橋分局報請臺灣板橋地方法院檢察
    署檢察官偵查起訴。
    理  由
一、證據能力部分：
  (一)上訴人即被告丙○○、乙○○、丁○○及其等之辯護人爭執
    其等於警詢之自白非出於任意性，而係受員警脅迫而為供述
    云云（第2145號原審卷(一)69頁，第1592號本院卷(一)203頁）
    。惟查，經原審於93年12月30日勘驗被告等於警詢供述之錄
    音帶結果「被告丙○○、丁○○、甲○○部分均係按其等之
    自由陳述而記錄，且與筆錄記載相符；僅被告乙○○部分在
    錄音時有數次中斷之情形」，有原審勘驗筆錄在卷可稽（同
    上原審卷(一)81至85頁）。而稽之證人即承辦員警莊啟淵、蘇
    國忠於原審具結稱「當時係提示通訊監察所得譯文後，被告
    等均自白有販毒犯行；而被告乙○○因施用毒品精神不濟，
    因此製作筆錄過程有中斷」等語（同上原審卷(一)152至160頁
    ）。故上開警詢錄音中斷之情形，既係因被告乙○○無法陳
    述時所為，應屬保護受詢問人之自由陳述之手段，而無壓制
    受詢問人自由意志之問題。復依原審勘驗上訴人乙○○於警
    詢供述之錄音帶結果，內容雖有：「警方問被告筆錄第四個
    問題時，被告回答：甲○○並未從事販賣毒品之列。此時警
    方問，若沒有為何電話是她接的，生意也是她做的，不然是
    誰……出現另一男子聲音說：不要對他估情（台語），他若
    要如此說，就記下來，並口出穢言，之後，一群人七嘴八舌
    ，連續一堆穢言。製作筆錄警員即繼續製作筆錄」等情 (見
    原審卷(一)第八十四頁93年12月30日勘驗筆錄卷）。而經本院
    當庭勘驗結果內容為：「偵卷第30頁第4問題開始，警察A問
    ：你女朋友是不是與你一起販賣毒品，被告答：沒有，警察
    A問：不然電話也是她接，生意也是她做的，不然是誰？ 中
    間警員B插話：你女朋友那段說有幫你販賣過二、三次， 警
    察A：這時間地點都有啊，其中警員B附合說有啊， 警員B說
    ，她女朋友的 (指筆錄)拿給他看，警察A說有啊，我們都根
    據這些，警員B說不要緊，拿給他看，警員A說我們有資料，
    警員B說那些都有記載，警員C說不要估情，如果他要這樣講
    ，就讓他這樣講，警員B就罵三字經「X你娘OO」並說到時候
    他又嫌我們送得那麼慢，(後面還有其他對話，但聽不清楚)
    ，警察A說這在監聽譯文裡面都有，警察A再問：有沒有，被
    告答有，警察A問：參加販賣毒品？警員B就說趕緊做一做，
    讓他交保回去休息，你有槍砲案件通緝，你比較困難，好心
    讓他回去休息，不要那麼痛苦，這樣一直拖，也是拖到你女
    朋友，也不是拖到我們，那些都有證據、有錄音帶的，你在
    那邊... (一聲罵幹)」 (見本院97年10月6日準備程序筆錄)
    。依其警詢筆錄製作過程顯示， 製作筆錄警員A並無出言辱
    罵或出言脅迫、恐嚇一情， 而在旁警員B對被告乙○○出言
    辱罵三字經，是在警員A、C告知被告乙○○有那些證據資料
    顯示其等犯罪，而在被告乙○○仍不坦承下，習慣性口頭禪
    辱罵之詞，尚難認被告乙○○警詢中之陳述，警方有何出於
    強暴、脅迫、利誘、詐欺、疲勞訊問、違法羈押或其他不正
    之方法所製作。故依上開所述，被告等之自白均屬於其等任
    意性之供述，且與事實相符，自屬有證據能力之自白。
  (二)另被告等之辯護人於原審及本院爭執本件搜索、扣押之過程
    不合法云云（同上原審卷(一)69頁， 同上本院上訴卷(一)205頁
    ）。惟本件員警係經被告乙○○之同意進行搜索，有乙○○
    具名之搜索同意書、臺北縣政府警察局板橋分局搜索扣押筆
    錄等件在卷可據（偵卷8、12頁）， 復經員警蘇國忠證述本
    件搜索經過甚明（同上原審卷(一)159頁）。 足見本案之搜索
    過程係經在場之被告乙○○之同意而進行，程序並無瑕疵。
    且退步言之，縱員警未得被告乙○○之同意即進行搜索程序
    ，惟其扣押所得證據是否採用，仍應本於公共利益與個人權
    利之權衡下以決定，並非斷然推認無證據能力（刑事訴訟法
    第416條第2項參照）。而核以本件被告等所涉為販賣第一級
    毒品、第二級毒品之重罪，且員警係進行通訊監察被告後，
    明確掌握被告等販賣毒品之情節。另由93年6月7日、6月8日
    監聽結果，得知被告等又購入毒品即將販出（偵卷53頁監聽
    譯文），為阻止被告等犯罪所生危害擴大，乃於適當時機進
    行搜索。則以員警所掌握被告等犯嫌之明確性、被告等犯罪
    法益侵害之重大情形、阻止被告等繼續犯罪之急迫性，與侵
    害被告等居住安寧之權衡下，本院亦認本案搜索、扣押所得
    之物得引為本案審判之證據，均有證據能力，而不應予以排
    除。
  (三)按被告以外之人於偵查中向檢察官所為之陳述，除顯有不可
    信之情況者外，得為證據， 刑事訴訟法第159條之1第2項定
    有明文。經查，證人即共同被告乙○○、 甲○○分於93年6
    月9日、同年7月2日檢察官偵訊時所為之供述（偵卷102、14
    4、145、147頁）， 固為被告以外之人於審判外之言詞陳述
    ，惟業經具結在卷，與法定要件相符；且核其陳述時之外在
    環境及情況，亦查無顯有不可信之情況；故上開證人於審判
    外之偵訊證詞，揆諸上揭規定，乃傳聞證據之例外情形，自
    有證據能力。
  (四)復按刑事訴訟法第158條之3規定：「證人、鑑定人依法應具
    結而未具結者，其證言或鑑定意見，不得作為證據」所謂「
    依法應具結而未具結者」，係指檢察官或法官依刑事訴訟法
    第175條之規定，以證人身分傳喚被告以外之人到庭作證 ，
    或雖非以證人身分傳喚到庭，而於訊問調查過程中，轉換為
    證人身分為調查時，此時其等供述之身分為證人，則檢察官
    、法官自應依本法第186條有關具結之規定， 命證人供前或
    供後具結，其陳述始符合第158條之3之規定，而有證據能力
    。若檢察官或法官非以證人身分傳喚而以共同被告身分傳喚
    到庭為訊問時，其身分既非證人，即與「依法應具結」之要
    件不合，縱未命其具結，純屬檢察官或法官調查證據職權之
    適法行使，當無違法可言。而前揭不論係本案或他案在檢察
    官面前作成未經具結之陳述筆錄，係屬被告以外之人於偵查
    中向檢察官所為之陳述，本質上屬於傳聞證據，基於保障被
    告在憲法上之基本訴訟權，如已經法院傳喚到庭具結而為陳
    述，並經被告之反對詰問，前揭非以證人身分而在檢察官面
    前未經具結之陳述筆錄，除顯有不可信之情況者外，得為證
    據。又非以證人之身分在審判中之陳述筆錄，倘該被告以外
    之人已經法院以證人身分傳喚到庭並經具結作證，且由被告
    為反對詰問，該未經具結之陳述筆錄因屬審判上之陳述，自
    有證據能力；不能因陳述人未經具結，即一律適用本法第15
    8條之3之規定，排除其證據能力（最高法院96年度台上字第
    3527號判決意旨參照）。經查：被告丙○○、乙○○及丁○○，前於檢察官偵訊及原審審理時，非以證人身分而係以共
    同被告身分到庭所為之供述，其身分既非證人，即與「依法
    應具結」之要件不合，縱未命其等具結，純屬檢察官或法官
    調查證據職權之適法行使，當無違法。況上開三證人，於本
    院審理程序中既業經以證人身分具結而為陳述，並經其餘被
    告之反對詰問（ 同上本院上訴卷(二)128頁背面、130至131頁
    ），衡諸上開判決意旨，其等前揭非以證人身分而在檢察官
    面前及原審程序中未經具結之陳述，自有證據能力。
  (五)另按被告以外之人於司法警察調查中所為之陳述，與審判中
    不符時，其先前之陳述具有較可信之特別情況，且為證明犯
    罪事實存否所必要者，得為證據，刑事訴訟法第159條之2定
    有明文。共同被告丙○○、乙○○、丁○○及甲○○於93年
    6月9日警詢時就其他共犯犯罪事實分別所為之陳述，與其等
    於原審及本院審判程序中之供述固有不符，惟本院審認被告
    丙○○等先前之陳述既無證據證明有何不實，其嗣後翻異前
    詞，亦乏證據足以證明為實在，顯係避重就輕之詞（詳後二
    所述）。是被告丙○○等四人先前在司法警察調查中所為之
    陳述，就證明其餘被告共同參與犯案之事實部分，自具憑信
    性，且為證明犯罪事實存否所必要， 依刑事訴訟法第159條
    之2規定，得為證據。
  (六)另卷附通訊監察譯文，雖為被告以外之人於審判外所為之書
    面陳述，惟被告及辯護人等並不爭執其證據能力，且上開通
    訊監察譯文，係經合法聲請通訊監察後，員警就所聽聞之內
    容轉譯之文書，復經原審勘驗其內容，與監聽時之內容大致
    相符，有勘驗筆錄可參（同上原審卷(一)128至144頁），是上
    開證據亦應有證據能力。
二、訊據被告丙○○、丁○○、乙○○與甲○○均矢口否認有前
    揭販賣毒品之犯行。被告丙○○辯稱：我們四人係一起出錢
    購買毒品供己施用，而電話通聯紀錄，係伊等討論各自購買
    毒品之價錢，以比價找便宜的毒品購買云云；被告乙○○辯
    稱：伊只有施用毒品，並未販賣毒品，毒品係伊與丙○○共
    同出資購買供己施用；又伊因工作所收之支票暫時無法兌現
    ，所以有向丁○○調借款項，伊於領到錢時以電話聯絡丁○○要還錢，所以才會有監聽譯文之電話內容，並不是核對販
    賣收益；被告丁○○則辯稱：伊只是與丙○○一起施用毒品
    ，且曾經幫丙○○接聽過電話，但並未參與販賣毒品之行為
    ；甲○○則辯稱：伊只是幫乙○○接聽電話，並未參與販賣
    毒品之行為云云。經查：
  (一)本案係臺北縣政府警察局板橋分局之員警， 於93年5月21日
    至同年6月8日期間，聲請對被告丙○○所使用「0000000000
    號」行動電話號碼、被告乙○○所使用之「0000000000號」
    行動電話進行通訊監察，於執行通訊監察後，判定被告等有
    以每0‧2公克海洛因1千元代價， 每0‧4公克甲基安非他命
    1千元代價， 販賣毒品予綽號「阿正」、「阿彬」、「阿坤
    」、「阿弟」、「阿鈞」及其他不詳姓名之成年之人，而於
    93年6月8日18時許至臺北縣板橋市○○路289巷37號4樓，經
    被告乙○○同意後進行搜索，當場查扣如附表所示海洛因20
    包、甲基安非他命27包、毒品分裝袋3百38包、電子秤3臺、
    毒品交易帳冊1本等物， 有卷附之通訊監察書、監聽譯文表
    、自願受搜索同意書、搜索、扣押筆錄、扣押物品目錄表及
    現場照片、扣案物品照片等為證（ 偵卷7至11、16、17、46
    至53、80至91頁），並經被告丙○○及乙○○於警詢中供承
    不諱（偵卷22、23、26、29頁背面、30頁正背面）。而扣案
    如附表編號(一)、(二)所示之粉末及顆粒，分別經鑑定結果：「
    (1)送驗白粉共20包，均含第一級毒品海洛因成分，合計驗餘
    淨重9‧82公克，純度百分之34‧86，純質淨重3‧42公克；
    另空包裝重2‧69公克。(2)送驗結晶共27包， 均含第二級毒
    品甲基安非他命之成分，合計淨重21公克（另空包裝重12．
    76公克）」等情，有法務部調查局93年7月8日調科壹字第06
    0008519號鑑定通知書及同局94年12月21日調科壹字第09462
    105070號鑑定通知書在卷可稽（偵卷160頁，同上原審卷(二)
    65頁），並有該等毒品扣案可資佐證。
  (二)被告等對上開查獲經過固不爭執，惟辯稱購買毒品係供自行
    施用，並未販賣他人，而通話內容僅係討論毒品價錢，均未
    論及販賣他人之事云云。惟查：
  1.觀諸附表二所示之通訊譯文，可證明被告乙○○或甲○○確
    實有於接聽電話時，與綽號「阿正」、「阿彬」「阿坤」、
    「阿弟」、「阿鈞」及其他不詳姓名之成年之人，相約交易
    毒品（交易毒品之時間、地點、種類、數量及價額等，詳如
    附表一二所示）；另附表四編號(八)、(九)所示通訊譯文內容，
    則可證明被告丁○○亦知情並參與與不詳人士討論販毒交易
    之事（詳附表四編號(八)、(九)所示；雖通訊內容無法證明被告
    丁○○已完成該2次之販毒行為《詳後五所述》， 惟內容已
    足徵其知悉並參與與被告丙○○等共組販毒集團）。
  2.再觀之附表三所示之通訊譯文內容，則可證明被告丁○○與
    丙○○間討論販賣毒品海洛因收益之事宜（詳附表三編號(七)
    所示），或被告丙○○詢問乙○○毒品海洛因、甲基安非他
    命銷售之情形，丙○○及丁○○並交付毒品海洛因予乙○○
    （詳附表三編號(四)至編號(六)所示），或被告丁○○與乙○○
    核對販毒帳目（詳附表三編號(二)所示），及被告丙○○、乙○○討論毒品摻葡萄糖（即所稱洗藥）之比例及可得之利潤
    （即所稱空間）（詳附表三編號(三)所示）。且被告等除不否
    認上開通訊監察譯文為渠等通聯之內容，被告等亦承認所用
    暗語「軟的」指海洛因、「硬的」指甲基安非他命，「一張
    」、「二張」即係指1千元、2千元之意（同上原審卷(二)28、
    32頁），徵諸前開通訊監察之內容，確足證明被告等有共組
    販賣毒品集團，主要由被告丙○○購入毒品後，交由被告乙○○、甲○○販賣予下游施用毒品者，或由被告丙○○、丁○○自行售出等情明確。
  (三)被告等雖又辯稱：是有人打電話表示要購買毒品，但實際上
    並未販出云云。惟細勘附表二之監聽內容，如編號(一)之交易
    情形，購買毒品者係已到達被告甲○○住處一樓後撥打電話
    表明欲購買毒品，甲○○並已與對方就毒品之種類及價額達
    成合意；而編號(四)、(五)、(六)、(八)之情形，被告乙○○亦已與
    對方約定明確交易之時間、地點，以上開交易時間、地點，
    甚至購買毒品之種類、數量及價額，均已詳細表明並達成合
    意之情形下，豈有可能僅係被告甲○○或乙○○與來電者虛
    偽應付之對話；再觀之附表二編號(五)，「阿坤」之人向被告
    乙○○表示「他（阿弟）說以前向你拿（毒品甲基安非他命
    ）時，你曾一千元分作兩袋五百元、五百元，他說這樣跟你
    說你就知道」等語，更可徵過去被告乙○○與「阿弟」之人
    曾有交易毒品甲基安非他命1千元之紀錄， 故而「阿坤」之
    人才透過「阿弟」之介紹向被告乙○○購買毒品。另者附表
    四編號(八)之對話內容，「小張」之人亦明確表示「上次向丁○○借一包，下次再給丁○○」等語，足見過去「小張」與
    被告丁○○亦有交易毒品之情形（詳附表四編號(八)所示；雖
    通訊內容無法證明被告丁○○已完成當次之販毒行為《詳後
    五所述》，惟內容已足徵其前與該人曾有毒品之交易）。勾
    稽上情，若被告等並無販賣毒品之情事，豈會有諸多不詳真
    實姓名之人屢次以電話聯絡，復均以毒品種類及價額之暗語
    「軟的」「硬的」，「一張」、「二張」等為相約之內容，
    顯與一般正常通話內容相違，又被告等既知悉來電者係為毒
    品交易之事，竟不明確拒絕，反而相約交易之時間、地點，
    亦與常理有悖。足見被告等為附表一所示毒品交易情節，確
    屬實在。被告等猶辯稱並無實際販出毒品，僅與施用毒品者
    討論購買毒品之價金，以找尋便宜之毒品來源云云，顯為卸
    責之詞，不足採信。
  (四)又被告等為警查獲時，被告丙○○即於警詢時供承：「查獲
    之海洛因及安非他命都是用來販賣的。伊所販賣之毒品係向
    綽號「小龍」之男子購買，販賣之對象為乙○○。伊確實有
    從事毒品販賣」等語（偵卷22、23、26頁）；被告乙○○則
    供承：「伊是向丙○○購買毒品，再販賣予監聽譯文內所示
    之『阿正』、『阿彬』、『阿坤』、『阿弟』等之人；海洛
    因以（1千元）0．2公克、安非他命以（1千元）0．4公克販
    賣」等語（偵卷29頁背面、30頁正背面）。又稽之附表三編
    號(四)至編號(六)則有被告丙○○詢問被告乙○○毒品海洛因、
    甲基安非他命銷售之情形，丙○○及丁○○並交付毒品海洛
    因予被告乙○○之通訊內容，及附表三編號(三)則有被告丙○○、乙○○討論毒品摻葡萄糖比例及可得利潤之通訊內容。
    是以被告四人對於彼此間販賣毒品之情形，應係出於犯意聯
    絡而共同販賣，且由附表三編號(一)之通話內容，被告乙○○
    前往與不詳人士接頭後，將電話交予被告丙○○，由丙○○
    與該不詳人士討論毒品利潤空間後，被告丙○○即要該不詳
    人士先交付「二個」毒品（詳附表三編號(一)所示），另附表
    三編號(三)之通話內容，被告乙○○尚提醒被告丙○○「毒品
    海洛因不要洗太多（摻糖比例不要太高），否則會出糗，後
    面還有很多人要跟我們合作」等語（詳附表三編號(三)所示）
    ，顯徵被告丙○○、乙○○並非處於單純上、下線販毒之架
    構，而彼此間具有合作、共同販賣之關係，至為顯明。
  (五)另被告丁○○及甲○○雖均辯稱其等僅係單純幫忙接聽電話
    ，並未參與亦不知販賣毒品之事云云。被告丙○○雖亦為附
    和丁○○之供述。然查，被告丁○○於警詢時即坦認「丙○○有販賣毒品，有時伊幫丙○○接聽毒品交易電話，所以丙○○的客人也打給伊購買毒品，伊有時會陪同丙○○去毒品
    交易」等語（偵卷37頁）與被告丙○○供證「丁○○知道伊
    從事販賣毒品」等語相符（偵卷24頁）；被告甲○○於警詢
    亦坦承：「有幫忙乙○○販賣一、二次毒品」（偵卷44頁）
    ，於原審復坦承「知悉本案監聽電話之內容係買賣毒品、亦
    知悉乙○○有交付毒品予他人」等情（ 第111號原審卷36頁
    ）。而由附表三所示之監聽內容，被告丁○○非但有透過電
    話與被告乙○○核對販毒帳款，更與被告丙○○討論販毒所
    得利益（詳附表三編號(二)、(七)所示），而被告丙○○改稱丁○○不知情云云，顯屬迴護之詞，不足採信。另由附表二編
    號(一)監聽內容，被告甲○○亦確實有與不詳姓名之人為毒品
    交易之情事（詳附表二編號(一)所示），佐以被告乙○○復證
    稱「甲○○亦有參與販毒行列」（偵卷30頁背面）；益足證
    被告丁○○、甲○○對於被告丙○○、乙○○販賣毒品之行
    為，非僅知悉且有積極介入及行為之分擔，而非僅單純幫忙
    接聽電話。所辯上情諉不足採。
  (六)末以本件因被告等否認販賣毒品海洛因、甲基安非他命之犯
    行，而無從查證被告等於附表一所示販賣毒品之行為實際獲
    利之情形。然被告丙○○已於警詢及本院供稱「伊所販賣之
    毒品係向綽號「小龍」之男子購買；海洛因一錢二萬元、安
    非他命一兩三萬元」（偵卷22、23頁，同上本院卷(一)68頁）
    ，而被告乙○○亦供稱：「海洛因以（一千元）○．二公克
    、安非他命以（一千元）○．四公克販賣」等語（偵卷30頁
    背面）。則以之換算結果，甲基安非他命0．4公克應為3百2
    0元（30000元37.5克0.4克＝320元），其等以0．4公克
    1千元販出自有營利無疑；另經換算海洛因0．2公克約為1千
    零67元（20000元3.75克0．2克＝1067元）， 惟被告丙○○自承「因所販入的海洛因純度較高，而販賣的海洛因是
    有摻雜葡萄糖」（偵卷23頁）， 是被告等以0．2公克1千元
    之價格販出，亦有圖利之情；況稽之而因毒品販賣之利得，
    除販賣者坦承之外，實難查得實情，然販賣毒品犯行之法定
    刑度甚重，係眾所週知之事實，依一般經驗法則，販賣毒品
    者鋌而走險，苟非意在營利，所為何來（最高法院92年度臺
    上字第6058號判決參照）是被告等雖否認有販售毒品以圖利
    之犯行，惟勾稽上情及由附件二監聽譯文之內容參互印證，
    足認被告等意圖營利之行為至為明確。 且本件警員於93年6
    月8日18時許， 在臺北縣板橋市○○路289巷37號4樓搜索時
    ，即查扣得如附表所示之海洛因、甲基安非他命、毒品分裝
    袋、電子秤、交易帳冊等物，扣案之交易帳冊亦載有「阿弟
    二○○○」等字樣（帳冊節本見偵卷55頁），與監聽譯文中
    出現之毒品交易情形相符（附表二編號(六)「阿弟」交易毒品
    2千元），更足證被告等販賣毒品之犯行明確。 扣案之海洛
    因、甲基安非他命亦經鑑認明確已如前述，綜上所述，本件
    事證明確， 被告丙○○等4人共同販賣第一級及第二級毒品
    之犯行堪以認定，應予依法論科。
三、法律適用之比較說明及論罪理由：
  (一)查被告等行為後，刑法部分條文業於94年1月7日修正，同年
    2月2日公布，95年7月1日施行，修正後刑法第2條第1項規定
    ：「行為後法律有變更者，適用行為時之法律，但行為後之
    法律有利於行為人者，適用最有利於行為人之法律」。上開
    「從舊從輕」 原則之規定乃與刑法第1條罪刑法定主義契合
    ，而貫徹法律禁止溯及既往原則，係規範行為後法律變更所
    生新舊法律比較適用之準據法， 是刑法第2條本身雖經修正
    ，但刑法第2條既屬適用法律之準據法， 本身尚無比較新舊
    法之問題， 應一律適用裁判時即修正後刑法第2條規定以決
    定適用之刑罰法律。又為比較時應就罪刑有關之共犯、牽連
    犯、連續犯、結合犯，以及累犯加重、自首減輕暨其他法定
    加減原因（如身分加減）與加減例等一切情形，綜其全部罪
    刑之結果而為比較；且就比較之結果，須為整體之適用，不
    能割裂分別適用各該有利於行為人之法律，此即法律變更之
    比較適用所應遵守之「罪刑綜合比較原則」及「擇用整體性
    原則」（最高法院24年上字第4634號判例、27年上字第2615
    號判例、最高法院95年5月23日95年度第8次刑庭會議決議參
    照）。爰就本件新舊法比較結果論述如下：
  1.被告等行為時刑法第28條原規定：「二人以上共同『實施』
    犯罪之行為者，皆為共同正犯」。被告行為後該條修正為：
    「二人以上共同『實行』犯罪之行為者，皆為共同正犯」。
    將舊法之「實施」修正為「實行」。原「實施」之概念，包
    含陰謀、預備、著手及實行等階段之行為，修正後僅共同實
    行犯罪行為始成立共同正犯。是新法共同正犯之範圍已有限
    縮，排除陰謀犯、預備犯之共同正犯。新舊法就共同正犯之
    範圍既因此而有變動，自屬犯罪後法律有變更，而非僅屬純
    文字修正，應有新舊法比較適用之問題，且倘比較結果並無
    有利或不利之情形，即應依刑法第2條第1項前段之規定，適
    用行為時之法律，方為適法（ 最高法院96年度台上字第934
    號、第1037、第1323號、第2566號判決意旨參照）。本件被
    告丙○○等人係基於共同犯罪之意思而參與犯罪構成要件行
    為之犯罪，不論新法、舊法，均構成共同正犯，上述刑法第
    28 條之修正內容， 對被告丙○○等尚無有利或不利之情形
    ，依刑法第2條第1項前段之規定，應適用修正前刑法第28條
    規定為論載。
  2.被告等行為後，刑法第56條關於連續犯之規定， 業於94年1
    月7日修正通過刪除，並於95年7月1日施行。 此刪除雖非犯
    罪構成要件之變更，但顯已影響行為人刑罰之法律效果，自
    屬法律有變更，依新法第2條第1項規定，比較新、舊法適用
    結果，數行為依新法規定原則上應予併罰，惟依舊法連續犯
    規定，得從一重處斷，是以仍應適用較有利於被告等之行為
    時法律即舊法關於連續犯之規定。
  3.再被告乙○○行為後，刑法第47條累犯之規定經修正，修正
    後刑法第47條第1項規定：「 受徒刑之執行完畢，或一部之
    執行而赦免後，五年以內故意再犯有期徒刑以上之罪者，為
    累犯，加重本刑至二分之一」。比較修正前、後該條之規定
    ，可知修正前有關累犯之成立，不以再犯之罪係故意犯罪為
    限，然修正後之規定，則以再犯故意犯（不包括過失犯）為
    成立累犯之要件，新舊法就此範圍既有變動，自屬犯罪後法
    律有變更，而非僅屬純文字修正，應有新舊法比較之適用（
    最高法院96年度台上字第1037號、第934號、 第1323號判決
    意旨參照）。然若修正施行前被告再犯者係故意犯罪，則修
    正前、後之規定，均成立累犯，是以經比較新、舊法結果，
    修正後刑法並未較有利於被告，仍應適用修正前之刑法第47
    條之規定為累犯之論處。
  4.按毒品危害防制條例第4條第1項之販賣第一級毒品罪，法定
    刑為「處死刑或無期徒刑；處無期徒刑者，得併科新臺幣一
    千萬元以下罰金」；同條例第4條第2項之販賣第二級毒品罪
    ，法定刑為「處無期徒刑或七年以上有期徒刑，得併科新臺
    幣七百萬元以下罰金」； 參諸被告等行為時刑法第33條第5
    款（規定罰金為一元以上），並依現行法規所定貨幣單位折
    算新臺幣條例第2條規定計，折算結果， 前揭販賣第一級及
    第二級毒品罪法定刑得科銀元1元（即新臺幣3元）以上、新
    臺幣1千萬元以下罰金。 惟依被告等行為後修正刑法第33條
    第5款將罰金刑修正為：「新臺幣一千元以上， 以百元計算
    之」規定，上開販賣第一級及第二級毒品罪處罰條文之法定
    罰金刑最低額已提高為新臺幣1千元以上。 經比較新舊法結
    果，認應適用較有利於被告之舊法即行為時之刑法第33條第
    5款之規定。
  (二)核被告丙○○、乙○○、 丁○○及甲○○4人所為販賣毒品
    海洛因、甲基安非他命之犯行，均係犯毒品危害防制條例第
    4條第1項之販賣第一級毒品罪， 及同條第2項之販賣第二級
    毒品罪。被告等販賣海洛因、甲基安非他命之犯行，有犯意
    聯絡及行為分擔，均應依修正前刑法第28條論以共同正犯。
    被告等持有毒品海洛因及甲基安非他命之低度行為，為其等
    販賣毒品海洛因及甲基安非他命之高度行為所吸收，均不另
    論罪。被告等先後多次販賣第一級毒品、第二級毒品之犯行
    間，時間緊接，所犯各罪構成要件相同，係基於概括犯意反
    覆為之，應依修正前刑法第56條連續犯之規定各論以一罪，
    又被告丙○○、丁○○、乙○○及甲○○所犯如附表(一)上揭
    販賣第一級毒品、販賣第二級毒品係一行為觸犯數罪名之想
    像競合犯之法律關係，應從一重之販賣第一級毒品論處，依
    先連續後想像之結果，被告等應僅論以較重之販賣第一級毒
    品罪名。除販賣第一級毒品部分，法定本刑死刑或無期徒刑
    、販賣第二級毒品部分法定本刑無期徒刑部分均不得加重外
    ；就販賣第一級毒品法定本刑罰金刑部分，販賣第二級毒品
    法定本刑有期徒刑、罰金部分均得依法加重之。
  (三)又被告乙○○於92年間因違反毒品危害防制條例案件，經臺
    灣板橋地方法院以92年度訴字第555號 判決判處應執行有期
    徒刑7月確定，於93年3月1日易科罰金執行完畢， 有本院被
    告前案紀錄表在卷可按， 其於有期徒刑執行完畢後之5年以
    內，再犯本件有期徒刑以上之罪，為累犯，惟販賣第一級毒
    品罪，法定本刑死刑或無期徒刑、販賣第二級毒品罪法定本
    刑無期徒刑部分均不得加重外，應就所犯販賣第一級毒品罪
    法定本刑罰金刑部分及販賣第二級毒品罪法定本刑有期徒刑
    、罰金刑部分，依法遞予加重其刑。
  (四)末以被告等行為時，刑法第65條第2項原規定「 無期徒刑減
    輕者，為七年以上有期徒刑」，被告等行為後同條項則修正
    為「無期徒刑減輕者，為二十年以下十五年以上有期徒刑」
    。經比較新舊法結果，修正前之規定對被告等自較為有利，
    是依刑法第2條第1項前段之規定，應適用被告等行為時之刑
    法第65條第2項以為本件有關販賣 第一級毒品罪依同法第59
    條規定就無期徒刑減輕其刑後之量刑依據（詳後四(二)所述）
    。又刑法第59條雖有修正，惟其修正係規定法院就刑之酌減
    審認標準明文化，尚非屬法律之變更，自無新舊法比較之問
    題，於新法施行後，認得予酌減其刑者，自應逕依修正後之
    規定為據（最高法院95年第8次、 第21次刑事庭會議決議參
    照），附此敘明。
四、原判決撤銷及科刑理由：
  (一)原審經審理結果，為被告丙○○等四人論罪科刑之判決，固
    非全屬無見。惟查，(1)原審未察，遽認附表四所示之事實亦
    成立販賣第一級及第二級毒品之犯罪，自有違誤（詳後五所
    述）；(2)被告等販賣毒品之犯罪時間係如附表編號一所示之
    93年5月間，原審判決事實欄認定為「93年5、6月間」， 自
    與事實相違；(3)原審判決對被告等販賣第一、二級毒品所得
    部分之認定與事實未符，同有違誤；(4)被告等所犯連續販賣
    第一級毒品罪部分，雖援引刑法第59條酌減其刑，惟於理由
    欄應敘明僅得就法定本刑併科罰金刑部分先加後減之；(5)原
    審認被告等連續販賣第一、二級毒品，屬犯意各別，行為互
    殊，予分論併罰，亦有未合；(6)另被告所有供販賣毒品所用
    3支行動電話，原審末予宣告沒收，亦屬未洽， 均難謂適法
    。被告等仍執陳詞，否認犯罪而提起上訴，雖無理由，惟原
    判決就被告丙○○販賣第一級及第二級毒品部分及其餘被告
    部分既有上揭可議之處，自屬無可維持，應由本院將被告丙○○販賣第一級及第二級毒品部分及定執行刑部分，暨其餘
    被告部分均予以撤銷改判。
  (二)爰審酌被告等前均有毒品危害防制條例前科，均明知毒品之
    惡害，不知引以為戒，不思以正途謀生，干犯法紀，販賣毒
    品戕害他人身心，且犯後均飾詞狡辯，本均應予嚴懲。然酌
    以本件被告等販賣毒品數量不多、所得亦微，兼衡其等素行
    、犯罪動機、目的、手段及造成社會整體侵害程度，認被告
    所為之犯罪情節等各項情狀，其中若以販賣第一級毒品之所
    犯與販賣第一級毒品罪之法定最輕刑期無期徒刑相較，客觀
    上以一般國民生活經驗法則為之檢驗，尚足以引起一般人之
    同情。準此，衡諸被告等整體犯罪動機、目的、手段、情節
    、素行及其等對社會整體防衛機制之破壞等一切情狀，本院
    認被告等所犯販賣第一級毒品之罪，數量不多，所得尚微，
    確尚存有足資憫恕之處，即令其等處以法定最低刑度，猶嫌
    過重，爰依刑法第59條之規定就此部分之罪減輕其刑，並就
    得併科罰金刑部分先加後減之。其餘併審酌被告等之素行、
    犯罪動機、手段、所生危害、犯罪所得等一切情狀，分別量
    處如主文第二至第五項所示之刑，以示懲儆。
  (三)沒收部分：
  1.按基於共同犯罪行為，應由共犯各負全部責任之理論（最高
    法院62年度第1次刑庭庭推總會議決議六）。 扣案之海洛因
    20包（鑑驗淨重9‧82公克）、甲基安非他命27包（ 鑑驗淨
    重21公克），係當場查獲之毒品，且係被告丙○○所有供販
    賣之用，業經被告丙○○供明在卷（偵卷22頁，同上本院上
    訴卷(一)126頁背面），不問屬犯人與否， 均應依毒品危害防
    制條例第18條第1項前段宣告沒收銷燬之。 另用以直接包裝
    第一級毒品海洛因及第二級毒品甲基安非他命之塑膠袋共計
    47個，因與上開毒品海洛因及甲基安非他命密切接觸，而於
    送請法務部調查局鑑驗時，經該局鑑驗人員以傾倒，必要時
    輔以刮勺刮取之方式，儘可能將包裝袋內毒品與包裝袋分離
    後分別秤重，所得之毒品重量稱為淨重，包裝袋重量則以空
    包裝重稱之，然無論以上開何種方式分離，原送驗包裝袋內
    均仍會有微量毒品成分殘留，是上開用以直接包覆所運輸毒
    品之包裝塑膠袋47個，顯無法與其盛裝之毒品完全析離，應
    視為毒品， 併依同條例第18條第1項前段之規定宣告沒收銷
    燬之。
  2.犯毒品危害防制條例第4條至第9條、第12條、第13條或第14
    條第1項、第2項之罪者，其供犯罪所用之物或因犯罪所得之
    財物，均沒收之，如全部或一部不能沒收時，追徵其價額或
    以其財產抵償之，為該條例第19條第1項所明定。 是凡犯該
    條例第4條至第9條、第12條、第13條或第14條第1項、第2項
    之罪，其供犯罪所用之物或因犯罪所得之財物，法院於裁判
    時即應併為沒收之宣告，並無自由酌裁之權。
  (1)扣案毒品分裝袋3百38包、電子秤3臺、毒品交易帳冊1本、
    行動電話3具等， 為被告等犯毒品危害防制條例第4條第1項
    販賣第一級毒品罪及 同條第2項販賣第二級毒品罪所用之物
    ，應依毒品危害防制條例第19條第1項沒收之。
  (2)另依附表一所示被告等販賣毒品之價額計算，被告等販賣第
    一、二級毒品所得財物共1萬8千3百75元， 應依毒品危害防
    制條例第19條第1項宣告沒收，如全部或一部不能沒收時 ，
    以其財產抵償之。至於另行扣案之吸食器1組、摻食吸管7支
    、殘渣袋18包，則應為被告等施用毒品所用之物，自不於本
    案宣告沒收，附此敘明。
五、公訴意旨另以：被告丙○○、乙○○、丁○○、甲○○共組
    販賣毒品集團，基於意圖營利之概括犯意，以臺北縣板橋市
    ○○路289巷37號4樓為基地，由被告丙○○以0000000000、
    0000000000對外聯繫，被告丁○○以0000000000對外聯繫，
    提供予乙○○、甲○○以0000000000行動電話對外聯絡，於
    93年5、6月間，連續在臺北縣各地，販售如附表四所示之第
    一級毒品海洛因、第二級毒品安非他命予綽號「阿力」、「
    伯宏」、「小張」及不詳人士等人，是此部分被告丙○○等
    4人亦涉犯毒品危害防制條例第4條第1項、第2項販賣第一、
    二級毒品罪嫌。然查：(一)觀諸公訴意旨所指附表四通聯紀錄
    內容所示，被告乙○○、丁○○及甲○○雖有與綽號「阿力
    」、「伯宏」、「小張」及不詳人士等人為聯絡通話，惟其
    等通話內容或係無法確認被告等所交易者係何種毒品（如編
    號(二)至編號(八)所示）；或不能確認渠等所交易毒品之數量及
    價額（如編號(一)、(四)），或依據通聯紀錄內容固有談及毒品
    ，惟尚難認與販賣之犯行有關（如編號(九)）；是上情尚無足
    為被告等販賣毒品之認定；(二)又本院依據附表四通聯紀錄所
    示與被告乙○○、丁○○及甲○○通話對象顯示之電話號碼
    ，向各門號所屬之電信公司函詢該等門號之所屬，雖據各該
    公司檢送相關申請名義人資料到院，有中華電信股份有限公
    司臺灣北區電信分公司板和營運處95年9月11日板服（95）
    字第7406號函、臺北西區營運處95年9月12日（95） 北西服
    一密字第0414號函、遠傳電信股份有限公司95年9月1日傳真
    資料及和信電訊股份有限公司95年9月7日傳真資料等在卷可
    參（同上本院上訴卷(一)139至154頁）。惟經本院傳喚該等申
    請書上所示之申請名義人到院說明，然尚無法為該等通話內
    容與被告販賣毒品有關之查證（同上本院上訴卷(一)210頁 ，
    卷(二)126、129頁背面），佐以檢察官亦稱無法提供相關對象
    資料憑查（同上本院卷(一)126頁）， 致本院無從憑諸附表四
    所示之通聯內容為被告等亦有此部分販賣第一級或第二級毒
    品之認定。是公訴人所舉證據，均不足援為被告丙○○等四
    人除前載起訴論罪之犯行外，尚涉犯附表四所示之販賣第一
    級、第二級毒品犯行之證據；此外，復查無其他積極證據證
    明被告等確有公訴人所指附表四之犯行，此部分不能證明被
    告等犯罪，依法本應為其等無罪之諭知。惟因公訴人認此部
    分與前揭起訴論罪部分，有修正前刑法第56條連續犯之裁判
    上一罪關係，此部分爰均不另為無罪之諭知，併予敘明。
據上論斷，應依刑事訴訟法第369條第1項前段、第364條、第299
條第1項前段，毒品危害防制條例第4條第1項、第2項、第18條第
1項前段、第19條第1項，刑法第11條前段、第2條第1項、第55條
，修正前第28條、第56條、第47條、第59條，判決如主文。
本案經檢察官邱美育到庭執行職務。
中    華    民    國    97    年    12    月    11    日
            刑事第４庭    審判長法  官  陳筱珮
                                法  官  陳玉雲
                                法  官  周煙平
以上正本證明與原本無異。
如不服本判決，應於收受送達後10日內向本院提出上訴書狀，其
未敘述上訴之理由者並得於提起上訴後10日內向本院補提理由書
（均須按他造當事人之人數附繕本）「切勿逕送上級法院」。
                                書記官  初玲玲
中    華    民    國    97    年    12    月    16    日
附錄：本案論罪科刑法條
毒品危害防制條例第4條第1項、第2項
製造、運輸、販賣第一級毒品者，處死刑或無期徒刑；處無期徒
刑者，得併科新臺幣1千萬元以下罰金。
製造、運輸、販賣第二級毒品者，處無期徒刑或7年以上有期徒
刑，得併科新臺幣7百萬元以下罰金。
製造、運輸、販賣第三級毒品者，處5年以上有期徒刑，得併科
新臺幣5百萬元以下罰金。
製造、運輸、販賣第四級毒品者，處3年以上10年以下有期徒刑
，得併科新臺幣3百萬元以下罰金。
製造、運輸、販賣專供製造或施用毒品之器具者，處1年以上7
年以下有期徒刑，得併科新臺幣1百萬元以下罰金。
前五項之未遂犯罰之。
附表：
┌──┬──────┬─────────┬─────┐
│編號│查扣物品種類│數  量            │備  註    │
├──┼──────┼─────────┼─────┤
│ (一) │第一級毒品  │共貳拾包（驗餘淨重│          │
│    │海洛因（含包│玖點捌貳公克，純度│          │
│    │裝袋）      │百分之拾肆點捌陸│          │
│    │            │，純質淨重點肆貳│          │
│    │            │公克；另空包裝貳拾│          │
│    │            │只，重貳點陸玖公克│          │
│    │            │）。              │          │
├──┼──────┼─────────┼─────┤
│ (二) │第二級毒品  │共計貳拾柒包（驗餘│          │
│    │甲基安非他命│淨重貳拾壹公克；另│          │
│    │（含包裝袋）│空包裝貳拾柒只，重│          │
│    │            │拾貳點柒陸公克）。│          │
├──┼──────┼─────────┼─────┤
│ (三) │(1)毒品分裝袋│佰拾捌包      │          │
│    ├──────┼─────────┤          │
│    │(2)電子秤    │臺              │          │
│    ├──────┼─────────┤          │
│    │(3)毒品交易帳│壹本              │          │
│    │  冊        │                  │          │
│    ├──────┼─────────┤          │
│    │(4)行動電話  │具              │          │
└──┴──────┴─────────┴─────┘
附表一（被告等販賣毒品犯行一覽表）
┌──┬───┬───────┬────┬─────┬────┬────┐
│編號│行為人│犯罪時間      │犯罪地點│販賣毒品之│販賣所得│交易對象│
│    │（負責│              │        │種類及數量│價額（新│        │
│    │對外販│              │        │          │臺幣）  │        │
│    │售者）│              │        │          │        │        │
├──┼───┼───────┼────┼─────┼────┼────┤
│(一)  │甲○○│九十三年五月二│不詳地點│海洛因    │各一千元│不詳姓名│
│    │      │十一日晚間十八│        │（○．二公│        │之成年人│
│    │      │時二十五分後之│        │克）      │        │        │
│    │      │某時          │        │安非他命  │        │        │
│    │      │              │        │（○．四公│        │        │
│    │      │              │        │克）      │        │        │
├──┼───┼───────┼────┼─────┼────┼────┤
│(二)  │乙○○│九十三年五月二│不詳地點│ 海洛因   │一千元  │真實姓名│
│    │      │十一日下午十四│        │（○．二公│        │不詳綽號│
│    │      │時後某時      │        │克）      │        │「阿正」│
│    │      │              │        │          │        │之成年人│
├──┼───┼───────┼────┼─────┼────┼────┤
│(三)  │乙○○│九十三年五月二│不詳地點│海洛因    │九千三百│ 不詳姓 │
│    │      │十二日凌晨三時│        │半錢（即一│七十五元│ 名之成 │
│    │      │二十四分後之某│        │．八七五公│（依被告│ 年人   │
│    │      │時            │        │克。依一錢│供述海洛│        │
│    │      │              │        │為三．七五│因○．二│        │
│    │      │              │        │公克計算）│公克一千│        │
│    │      │              │        │          │元計算）│        │
├──┼───┼───────┼────┼─────┼────┼────┤
│(四)  │乙○○│九十三年五月二│臺北縣板│ 海洛因   │一千元  │真實姓名│
│    │      │十二日上午五時│橋市裕民│（○．二公│        │不詳綽號│
│    │      │四十八分後之某│街（福客│克）      │        │「阿彬」│
│    │      │時            │多超商）│          │        │之成年人│
├──┼───┼───────┼────┼─────┼────┼────┤
│(五)  │乙○○│九十三年五月二│臺北縣板│甲基安非他│一千元  │真實姓名│
│    │      │十二日上午八時│橋市某地│命（○．四│        │不詳綽號│
│    │      │五十六分後之某│（福客多│公克）    │        │「阿坤」│
│    │      │時            │超商）  │          │        │之成年人│
├──┼───┼───────┼────┼─────┼────┼────┤
│(六)  │乙○○│九十三年五月二│臺北縣板│甲基安非他│二千元  │真實姓名│
│    │      │十二日下午十四│橋市某地│命（○．八│        │不詳綽號│
│    │      │時二十三分後之│        │公克）    │        │「阿弟」│
│    │      │某時          │        │          │        │之成年人│
├──┼───┼───────┼────┼─────┼────┼────┤
│(七)  │乙○○│九十三年五月二│不詳地點│ 海洛因   │一千元  │真實姓名│
│    │      │十三日凌晨二時│        │（○．二公│        │不詳綽號│
│    │      │六分後之某時  │        │克）      │        │「阿彬」│
│    │      │              │        │          │        │之成年人│
├──┼───┼───────┼────┼─────┼────┼────┤
│(八)  │乙○○│九十三年五月二│臺北縣板│甲基安非他│一千元  │真實姓名│
│    │      │十三日十二時四│橋市滿天│命（○．四│        │不詳綽號│
│    │      │十四分後之某時│星遊樂場│公克）    │        │「阿鈞」│
│    │      │              │        │          │        │之成年男│
│    │      │              │        │          │        │子      │
└──┴───┴───────┴────┴─────┴────┴────┘
附表二（被告等販賣毒品之監聽譯文）
┌───┬───┬──────┬─────────────┬──────┐
│編號  │行為人│證明的事實  │         通話內容         │ 對照譯文表 │
├───┼───┼──────┼─────────────┼──────┤
│(一)    │甲○○│甲○○於九十│不詳人士：喂！素貞嗎？回去│即檢察官九十│
│      │      │三年五月二十│          睡了，要做什麼，│四年一月十七│
│      │      │一日十八時二│          軟的。          │日補充理由書│
│      │      │十五分，地點│甲○○：嘿！              │之附件監聽譯│
│      │      │未知，販賣毒│不詳人士：你人在哪裡？    │文表(四)犯罪事│
│      │      │品硬的（指甲│甲○○：我們在江子翠。    │實。        │
│      │      │基安非他命）│不詳人士：我要拿一千元硬的│            │
│      │      │及軟的（指海│         （指安非他命）   │            │
│      │      │洛因）給不詳│甲○○：你說什麼！多少！一│            │
│      │      │人士（電話號│        千元嗎？硬的喔！你│            │
│      │      │碼：○九三二│        人在哪裡？        │            │
│      │      │○五四二三一│不詳人士：同款叉燒。      │            │
│      │      │號）謀利，交│甲○○：叉燒喔！          │            │
│      │      │易金額各一千│不詳人士：弄一些軟的（海洛│            │
│      │      │元，交易數量│          因）給我好嗎？  │            │
│      │      │（雖未表明，│甲○○：好阿！一千元有現金│            │
│      │      │然依交易金額│        吧！              │            │
│      │      │計算為海洛因│不詳人士：錢已經在我手上了│            │
│      │      │○．二公克、│甲○○：好，等一下就到。  │            │
│      │      │甲基安非他命│不詳人士：我在樓下喔！嗯！│            │
│      │      │○．四公克）│甲○○：你在地下室喔！好。│            │
│      │      │。          │                          │            │
├───┼───┼──────┼─────────────┼──────┤
│(二)    │乙○○│乙○○於九十│阿正：喂！鬥陣的！        │即檢察官九十│
│      │      │三年五月二十│乙○○：誰！怎樣！好、好。│四年一月十七│
│      │      │一日十四時零│阿正：我阿正啦！          │日補充理由書│
│      │      │分十二秒，地│乙○○：嘿！阿正！安那！  │之附件監聽譯│
│      │      │點未知，販賣│阿正：拿一張（毒品）來給我│文表(一)犯罪事│
│      │      │毒品軟的（海│乙○○：好啦，是沒效嗎？  │實。        │
│      │      │洛因）給綽號│        軟的（海洛因）無效│            │
│      │      │「阿正」男子│        嗎？              │            │
│      │      │（電話號碼：│阿正：（海洛因）有效，擱蓋│            │
│      │      │二八二五八五│       茫（台語）         │            │
│      │      │八○八號），│乙○○：有效呦！擱ㄟ。茫喔│            │
│      │      │交易金額一張│        ！好好！          │            │
│      │      │（一千元），│                          │            │
│      │      │交易數量（雖│                          │            │
│      │      │未表明，然依│                          │            │
│      │      │交易金額計算│                          │            │
│      │      │為○．二公克│                          │            │
│      │      │）。        │                          │            │
├───┼───┼──────┼─────────────┼──────┤
│(三)    │乙○○│乙○○於九十│不詳人士：喂！貓仔，我問你│即檢察官九十│
│      │      │三年五月二十│          一下。你手上有沒│四年一月十七│
│      │      │二日三時二十│          有軟的（海洛因）│日補充理由書│
│      │      │四分三十九秒│          ？              │之附件監聽譯│
│      │      │，地點未知，│乙○○：有啦！            │文表(七)犯罪事│
│      │      │販賣毒品軟的│不詳人士：沒有嗎？        │實。        │
│      │      │（海洛因）給│乙○○：有啦！            │            │
│      │      │不詳人士（電│不詳人士：有沒有半個，半錢│            │
│      │      │話號碼：○二│          （毒品）？有夠那│            │
│      │      │─八九五三○│          個量沒有。      │            │
│      │      │三三○）謀利│乙○○：不知道。          │            │
│      │      │，交易數量半│不詳人士：我是人家馬上要的│            │
│      │      │錢（即一．八│乙○○：那個是洗過的。    │            │
│      │      │七五公克），│不詳人士：那就等於完全沒空│            │
│      │      │交易金額（雖│          間了。          │            │
│      │      │未表明，然依│乙○○：嗯！              │            │
│      │      │○．二公克一│                          │            │
│      │      │千元計算，為│                          │            │
│      │      │九千三百七十│                          │            │
│      │      │五元）。    │                          │            │
├───┼───┼──────┼─────────────┼──────┤
│(四)    │乙○○│乙○○於九十│阿彬：喂！我找貓仔嗎？    │即檢察官九十│
│      │      │三年五月二十│乙○○：誰啊！            │四年一月十七│
│      │      │二日五時四十│阿彬：我火車龍的朋友阿彬。│日補充理由書│
│      │      │八分二十二秒│乙○○：嘿！              │之附件監聽譯│
│      │      │，地點板橋市│阿彬：我要跟你處理一張軟的│文表(八)犯罪事│
│      │      │裕民街（福客│     （海洛因）           │實          │
│      │      │多超商），販│乙○○：好啊！            │            │
│      │      │賣毒品軟的（│阿彬：要過去那裡？        │            │
│      │      │海洛因）給綽│乙○○：裕民街。          │            │
│      │      │號「阿彬」男│阿彬：裕民街哪裡？        │            │
│      │      │子（電話號碼│乙○○：福客多超商。      │            │
│      │      │：二九六四四│阿彬：我到那裡打給你還是怎│            │
│      │      │四五七號）謀│      樣？                │            │
│      │      │利，交易金額│乙○○：多久？            │            │
│      │      │一張（一千元│阿彬：我五分鐘就到了。    │            │
│      │      │），交易數量│乙○○：我現在正在忙呢！  │            │
│      │      │（雖未表明，│阿彬：不然我十分鐘到好嗎？│            │
│      │      │然依交易金額│乙○○：好好。            │            │
│      │      │計算為○．二│阿彬：不然慢慢的騎，到那邊│            │
│      │      │公克）。    │      再打給你。好不好。  │            │
│      │      │            │乙○○：好。              │            │
├───┼───┼──────┼─────────────┼──────┤
│(五)    │乙○○│乙○○於九十│阿坤：喂！貓仔嗎？我要找貓│即檢察官九十│
│      │      │三年五月二十│      仔，阿君，喂！貓仔知│四年一月十七│
│      │      │二日八時五十│      道啦，我要一千元分成│日補充理由書│
│      │      │六分一秒，地│      兩袋，五百元，五百元│之附件監聽譯│
│      │      │點板橋市福客│      的，好。            │文表(十)犯罪事│
│      │      │多超商，販賣│吳素真：喂！等一下，他在睡│實          │
│      │      │毒品（甲基安│        覺喔！阿坤，（貓仔│            │
│      │      │非他命）給綽│         ）喂！怎樣，你要 │            │
│      │      │號「阿坤」之│        分成兩袋，你到福客│            │
│      │      │子（電話號碼│         多超商再打給我。 │            │
│      │      │：二九九三六│阿坤：他人在睡覺喔！      │            │
│      │      │九○七號）謀│吳素真：嗯！你是誰，阿坤，│            │
│      │      │利，交易金額│        等一下。          │            │
│      │      │一張（一千元│乙○○：喂！              │            │
│      │      │），交易數量│阿坤：喂！貓董，阿坤啦！  │            │
│      │      │（雖未表明，│乙○○：嘿！安（安非他命）│            │
│      │      │然依交易金額│        那！              │            │
│      │      │計算為○．四│阿坤：一樣啦！我問你喔！  │            │
│      │      │公克）。    │      他以前跟你拿時曾經  │            │
│      │      │            │      五百元裝一袋ㄇ？    │            │
│      │      │            │乙○○：我聽不懂你的意思！│            │
│      │      │            │阿坤：他說以前跟你拿時，  │            │
│      │      │            │      你曾一千元分作兩袋  │            │
│      │      │            │      五百元五百元，他說這│            │
│      │      │            │      樣跟你說你就知道。  │            │
│      │      │            │乙○○：誰阿！「阿弟」嗎？│            │
│      │      │            │阿坤：沒有啦！不是，一樣都│            │
│      │      │            │      認識的。            │            │
│      │      │            │乙○○：嘿！阿安那！      │            │
│      │      │            │阿坤：他在問啦！他叫我問  │            │
│      │      │            │      啦！他說以前拿過（毒│            │
│      │      │            │      品）一千元分做兩袋是│            │
│      │      │            │      嗎？一樣。          │            │
│      │      │            │乙○○：你要拿多少啦？    │            │
│      │      │            │阿坤：一啦！              │            │
│      │      │            │乙○○：嘿！一千元拿一千元│            │
│      │      │            │        的量（毒品）給你就│            │
│      │      │            │        對了。            │            │
│      │      │            │阿坤：把他分做兩個，因為兩│            │
│      │      │            │      ㄍ人。              │            │
│      │      │            │乙○○：喔！你要分做兩個是│            │
│      │      │            │       嗎？你到福克多（超 │            │
│      │      │            │       商）再打給我。     │            │
│      │      │            │阿坤：好。                │            │
├───┼───┼──────┼─────────────┼──────┤
│(六)    │乙○○│乙○○於九十│阿弟：喂！鬥陣的          │即檢察官九十│
│      │      │三年五月二十│乙○○：誰啊！            │四年一月十七│
│      │      │二日十六時二│阿弟：我阿弟仔！          │日補充理由書│
│      │      │十三分四十七│乙○○：嘿安（安非他命）那│之附件監聽譯│
│      │      │秒，地點板橋│        ！                │文表(十四)犯罪事│
│      │      │市，販賣毒品│阿弟：現在方便嗎？        │實          │
│      │      │（甲基安非他│乙○○：不管何時都有。    │            │
│      │      │命）給綽號「│阿弟：呦！兩張。          │            │
│      │      │阿弟」之人（│乙○○：你同樣上來四樓。  │            │
│      │      │電話號碼：○│阿弟：用好一點的好嗎？    │            │
│      │      │九一一四二八│乙○○：喂！今天拿給你那個│            │
│      │      │四九一號）謀│        怎樣！            │            │
│      │      │利，交易金額│阿弟：我就跟你說稍可以，我│            │
│      │      │兩張（二千元│      跟你說過了。        │            │
│      │      │），交易數量│乙○○：因為等一下我朋友要│            │
│      │      │（雖未表明，│        拿來，現在這個是下│            │
│      │      │然依交易金額│        午半錢沒賣完的，就│            │
│      │      │計算為○．八│        是你說稍微有味道那│            │
│      │      │公克）。    │        個。              │            │
│      │      │            │阿弟：嘿！喔你現在要先拿這│            │
│      │      │            │      個給我就對了是嗎？許│            │
│      │      │            │峰傑：嘿啊！              │            │
│      │      │            │阿弟：好啦。              │            │
│      │      │            │乙○○：還是你同樣拿二千來│            │
│      │      │            │        ，我先拿兩件給你，│            │
│      │      │            │        我朋友來再弄比較有│            │
│      │      │            │        味道的給你。      │            │
│      │      │            │阿弟：不必，你一樣先拿二千│            │
│      │      │            │      的量給我好了。      │            │
├───┼───┼──────┼─────────────┼──────┤
│(七)    │乙○○│乙○○於九十│阿彬：喂！找貓仔。        │即檢察官九十│
│      │      │三年五月二十│甲○○：喂！等一下。      │四年一月十七│
│      │      │三日二時六分│乙○○：喂！              │日補充理由書│
│      │      │三秒，地點未│阿彬：喂！貓ㄟ喔！        │之附件監聽譯│
│      │      │知，販賣毒品│乙○○：你是誰？          │文表(二十)犯罪事│
│      │      │軟的（海洛因│阿彬：我阿龍的朋友。昨天跟│實          │
│      │      │）給綽號：「│      你處理那個有沒有，你│            │
│      │      │阿彬」之人（│      現在有方便處理嗎？  │            │
│      │      │電話號碼：二│乙○○：嗯！              │            │
│      │      │九六四四四五│阿彬：我要跟你處理一張（一│            │
│      │      │七號）謀利，│      千元）好嗎？        │            │
│      │      │交易金額一張│乙○○：嗯！              │            │
│      │      │（一千元），│阿彬：因為我現在正在上班，│            │
│      │      │交易數量（雖│      麻煩你幫我送過來好嗎│            │
│      │      │未表明，然依│      ？我在後站這兒而已。│            │
│      │      │交易金額計算│乙○○：後站哪裡？        │            │
│      │      │為○．二公克│阿彬：後站有一間原宿小鋼珠│            │
│      │      │）。        │       有沒有，介壽公園這 │            │
│      │      │            │       邊你知道嗎？館前東 │            │
│      │      │            │       路原宿小鋼珠。     │            │
│      │      │            │乙○○：到時找誰呢？      │            │
│      │      │            │阿彬：我留壹支電話給你二五│            │
│      │      │            │      九四-三○三○你到打 │            │
│      │      │            │      電話進來說要找東林，│            │
│      │      │            │      因為我在公司叫東林，│            │
│      │      │            │      我就接，接了我就下來│            │
│      │      │            │      了。                │            │
│      │      │            │乙○○：軟的（海洛因）一千│            │
│      │      │            │        元嗎？            │            │
│      │      │            │阿彬：嘿嘿！多久會到。    │            │
│      │      │            │乙○○：差不多半小時      │            │
│      │      │            │阿彬：看能不能趕快一點，因│            │
│      │      │            │      為我現在正在難過，拍│            │
│      │      │            │      謝！                │            │
│      │      │            │乙○○：不會，好。        │            │
├───┼───┼──────┼─────────────┼──────┤
│(八)    │乙○○│乙○○於九十│阿鈞：喂！貓仔嗎？        │即檢察官九十│
│      │      │三年五月二十│乙○○：嗯！              │四年一月十七│
│      │      │三日十二時四│阿鈞：阿鈞。              │日補充理由書│
│      │      │十四分五十三│乙○○：嘿！安（甲基安非他│之附件監聽譯│
│      │      │秒，地點板橋│        命）那？          │文表犯罪事│
│      │      │市滿天星遊戲│阿鈞：一張（一千元）。    │實。        │
│      │      │場，販賣毒品│乙○○：一樣嗎？          │            │
│      │      │（甲基安非他│阿鈞：我現在在滿天星這裡，│            │
│      │      │命）給綽號「│      我在你。            │            │
│      │      │阿鈞」之人（│乙○○：你在裡面等我嗎？  │            │
│      │      │電話號碼：二│阿鈞：不要太久喔！        │            │
│      │      │二五九四三三│乙○○：好好。            │            │
│      │      │九號）謀利，│                          │            │
│      │      │交易金額一張│                          │            │
│      │      │（一千元），│                          │            │
│      │      │交易數量（雖│                          │            │
│      │      │未言明，然依│                          │            │
│      │      │交易金額計算│                          │            │
│      │      │為○．四公克│                          │            │
│      │      │）。        │                          │            │
└───┴───┴──────┴─────────────┴──────┘
附表三（被告丙○○等四人間有犯意聯絡事實之監聽譯文）
┌──┬────────┬──────────────────┬──────┐
│編號│證明之事實      │通話內容                            │對照譯文表處│
├──┼────────┼──────────────────┼──────┤
│(一)  │不詳人士於九十三│乙○○：喂！阿清，等一下，我朋友跟你│即檢察官九十│
│    │年五月二十二日零│        說，等一下。                │四年一月十七│
│    │時十一分十九秒，│丙○○：喂！好啊！                  │日補充理由書│
│    │地點未知，販賣毒│不詳人士：喂！鬥陣兄你好。          │之附件電話監│
│    │品硬的（安非他命│丙○○：喂！有什問題說不要緊。      │聽譯文表(六)犯│
│    │）給丙○○謀利；│不詳人士：我接四一的（毒品）差不多四│罪事實      │
│    │以及丙○○也販賣│          張而已，品質當然都差不多，│            │
│    │毒品給予不詳人士│          我想說方便的話再弄兩張。  │            │
│    │，交易數量兩個（│丙○○：阿對啦！我跟你商量一下。    │            │
│    │毒品）及一支（毒│不詳人士：嘿！                      │            │
│    │品）。          │丙○○：明天你再弄一支給我，我剛用得│            │
│    │                │        那個四一，都不洗給你 。     │            │
│    │                │不詳人士：好啊！                    │            │
│    │                │丙○○：明天再弄一支給我，我四一直接│            │
│    │                │        不要洗。空間（利潤）最少一比│            │
│    │                │        一點五。                    │            │
│    │                │不詳人士：這樣！那個沒關係！等一下，│            │
│    │                │          你再先弄兩個給我          │            │
│    │                │丙○○：好啊！                      │            │
│    │                │不詳人士：好，ok。                  │            │
│    │                │丙○○：你明天再弄一支給我好嗎？    │            │
│    │                │不詳人士：可以，好，我弄弄看。      │            │
│    │                │丙○○：好。                        │            │
├──┼────────┼──────────────────┼──────┤
│(二)  │乙○○於九十三年│乙○○：喂！姐仔，不好意思，有就有，│即檢察官九十│
│    │五月二十一日十六│        沒有就沒有，要拿給你忘了。那│四年一月十七│
│    │時十八分一秒，以│        支要不要，我知道早上剛刷回來│日補充理由書│
│    │電話（○九三○三│        ，他拿盜卡去刷的，他刷那個一│之附件電話監│
│    │三六六五九號）聯│        萬多元，聯強的去聯強刷的，我│聽譯文表(二)犯│
│    │絡丁○○，電話中│        趕快打電話問他，但是我怕出差│罪事實      │
│    │二人核對販毒帳款│        錯，我會怕，我現在馬上問他，│            │
│    │（所販毒之欠賬差│        馬上打給你。                │            │
│    │額），乙○○尚積│丁○○：怎樣；嗎？我知道，帶回去好啊│            │
│    │欠丁○○一萬四千│        。不要緊，我知道，要，他要賣│            │
│    │元。            │        多少？不會這個一點點而已，怎│            │
│    │                │        樣會出差錯，好。            │            │
│    │                │乙○○：拍謝，忘了和你對帳，是不是還│            │
│    │                │        一萬四千元？對不對？        │            │
│    │                │丁○○：一萬四千元喔！剛剛來這個嗎？│            │
│    │                │乙○○：嘿啊！                      │            │
│    │                │丁○○：對啊！                      │            │
│    │                │乙○○：不好意思，忘了跟你說一下我就│            │
│    │                │        跑出來，身上又只帶一千元回來│            │
│    │                │丁○○：帶回去好啊！                │            │
├──┼────────┼──────────────────┼──────┤
│(三)  │乙○○於九十三年│乙○○：喂！阿清，我貓仔。          │即檢察官九十│
│    │五月二十一日二十│丙○○：嘿！                        │四年一月十七│
│    │二時七分十九秒，│乙○○：你跟我說你拿四分之一那個（毒│日補充理由書│
│    │電話聯絡丙○○，│        品），我們○．五那個過來。  │之附件電話監│
│    │二人談論共同將購│丙○○：安那！                      │聽譯文表(五)犯│
│    │入之毒品海洛因摻│乙○○：他們選四分之一軟的（海洛因）│罪事實      │
│    │渣混合後，再度轉│丙○○：嗯。                        │            │
│    │售不特定人施用賺│乙○○：我跟他說見面沒比你聽有ㄇ，但│            │
│    │取中間之利潤圖利│        是我們有洗○．五的，聽有嗎？│            │
│    │（亦即丙○○、許│丙○○：你說多少呢？                │            │
│    │峰傑討論毒品摻葡│乙○○：四分之一的，四分之一的而已。│            │
│    │萄糖《即所稱洗藥│丙○○：空間（利潤）多少給他？      │            │
│    │》之比例及可得之│乙○○：我說我們洗○．五有沒有，空間│            │
│    │利潤《即所稱空間│        留比一給他，好不好。        │            │
│    │》）。          │丙○○：嗯！                        │            │
│    │                │乙○○：盡量我們不要洗太多，我怕漏氣│            │
│    │                │        你聽有ㄇ？                  │            │
│    │                │丙○○：喔！                        │            │
│    │                │乙○○：因為他們後面還有很多人跟我們│            │
│    │                │        合作。                      │            │
│    │                │丙○○：喔！                        │            │
│    │                │乙○○：你聽的懂我的意思ㄇ！手機在我│            │
│    │                │        這裡。                      │            │
│    │                │丙○○：好啦！我等一下馬上過去你那裡│            │
│    │                │乙○○：嘿阿！三頻的，好，你先過來  │            │
│    │                │        再說好嗎。                  │            │
│    │                │丙○○：好。                        │            │
├──┼────────┼──────────────────┼──────┤
│(四)  │丙○○於九十三年│丙○○：喂！手機弄得怎樣？          │即檢察官九十│
│    │五月二十二日十四│乙○○：手機還沒給我消息，他馬上弄馬│四年一月十七│
│    │時五十六分三十五│        上好，我跟你講阿清，我有幫你│日補充理由書│
│    │秒，地點板橋市，│        拿二克（毒品）去給我朋友ㄌ。│之附件電話監│
│    │交付毒品軟的（海│丙○○：嗯！                        │聽譯文表(十三)犯│
│    │洛因）給乙○○（│乙○○：我都秤給他，秤含塑膠袋的，含│罪事實      │
│    │亦即丙○○詢問許│        袋二公克（毒品）。          │            │
│    │峰傑毒品海洛因、│丙○○：機子多久會給你消息。        │            │
│    │甲基安非他命銷售│乙○○：手機ㄇ？應該半個小時，我現在│            │
│    │之情形，丙○○並│         馬上打給他。               │            │
│    │表明要帶毒品海洛│丙○○：我昨天跟他講的很阿沙力，你記│            │
│    │因予乙○○）。  │        得我昨天跟你講的那一支ㄇ？  │            │
│    │                │乙○○：我怎麼知道你昨天跟我講那壹支│            │
│    │                │丙○○：不要跟那個一樣就好了。      │            │
│    │                │乙○○：我知道。                    │            │
│    │                │丙○○：你那邊東西還有ㄇ？          │            │
│    │                │乙○○：我東西ㄇ（毒品）？軟的（海洛│            │
│    │                │        因）剩三包而已。            │            │
│    │                │丙○○：這樣我等一下要出門時到你那邊│            │
│    │                │乙○○：弄好一點的來                │            │
│    │                │丙○○：好。                        │            │
│    │                │乙○○：硬的（安非他命）還有，沒什銷│            │
│    │                │        售出去。                    │            │
│    │                │丙○○：現在剩○．五已              │            │
│    │                │乙○○：我那二克有幫你拿給他硬的（安│            │
│    │                │        非他命）那個。              │            │
│    │                │丙○○：好啦！事後再補給你。好。    │            │
│    │                │乙○○：嘿阿，好。                  │            │
├──┼────────┼──────────────────┼──────┤
│(五)  │乙○○於九十三年│乙○○：喂！阿清ㄝ，我貓仔。        │即檢察官九十│
│    │五月二十三日十六│丙○○：嘿！                        │四年一月十七│
│    │時二十分一秒，與│乙○○：我現在要過去家裡喔！        │日補充理由書│
│    │丙○○約定要去黃│丙○○：過來啊！                    │之附件電話監│
│    │錦清、丁○○住處│乙○○：嘿阿！我現在要過去拿軟的（海│聽譯文表犯│
│    │拿取毒品軟的（海│        洛因）。                    │罪事實      │
│    │洛因）。        │丙○○：過來啊！                    │            │
│    │                │乙○○：我和我女友啦！              │            │
├──┼────────┼──────────────────┼──────┤
│(六)  │丁○○於九十三年│丙○○：喂！你還在睡覺。            │即檢察官九十│
│    │五月二十三日十三│丁○○：嗯！我正茫啦！              │四年一月十七│
│    │時五十四分二秒，│丙○○：我要過去你那裡拿軟的（海洛因│日補充理由書│
│    │約定交付毒品予黃│        ）。                        │之附件電話監│
│    │錦清送貨給購毒者│丁○○：誰要？                      │聽譯文表犯│
│    │「小陸」之人。  │丙○○：「小陸」要的                │罪事實      │
│    │                │丁○○：要多少？                    │            │
│    │                │丙○○：要一張而已。                │            │
│    │                │丁○○：一張送那麼遠板橋。          │            │
│    │                │丙○○：順便去找貓仔。              │            │
│    │                │丁○○：「黑貓」不是過去四樓        │            │
│    │                │丙○○：哪有？                      │            │
├──┼────────┼──────────────────┼──────┤
│(七)  │丁○○於九十三年│丙○○：喂！                        │即檢察官九十│
│    │五月二十三日十四│丁○○：四萬四的錢呢？你跟他大嫂拿四│四年一月十七│
│    │時三十六分十六秒│        萬四的原的（海洛因用為滲雜品│日補充理由書│
│    │，電話聯絡丙○○│        ）呢？你身上嗅不到四萬四的錢│之附件電話監│
│    │，詢問丙○○將所│        ，拿一萬給「阿龍」（黃水龍）│聽譯文表犯│
│    │販賣毒品海洛因之│        是嗎？身上還有二萬，剩三萬。│罪事實      │
│    │款項拿去何處，為│丙○○：「黑貓」那邊還八千。        │            │
│    │何沒賺回來，連本│丁○○：才三萬八千。要四萬四元的錢沒│            │
│    │錢都不夠（亦即被│        回來你是在做什軟的（海洛因）│            │
│    │告丁○○與丙○○│        啦！那個（毒品）至少要賺四萬│            │
│    │間討論販賣毒品海│        四的東西呢，你竟然不太緊，本│            │
│    │洛因收益之事宜）│        錢快不夠，你是在搞什麼。    │            │
│    │。              │丙○○：每次講話講一講，講到最面又開│            │
│    │                │        始罵人。                    │            │
│    │                │丁○○：我是罵什麼啦！為什麼你要做出│            │
│    │                │        讓人家罵，為什麼？人家喜歡罵│            │
│    │                │        人嗎？                      │            │
│    │                │丙○○：我說說到最後又我錯了。      │            │
│    │                │丁○○：不是我問你，我跟你講這些錯了│            │
│    │                │        ㄇ？你不要常講這種話，你為什│            │
│    │                │        麼做到讓人講，要賺四萬四的東│            │
│    │                │        西呢？結果沒看到錢，連本錢都│            │
│    │                │        快不夠，你是在幹麻我問你，你│            │
│    │                │        是在幹麻？自己做到這樣還說人│            │
│    │                │        罵你，你在幹麻，為什你會沒錢│            │
│    │                │        啦，我問你啦軟的（海洛因）至│            │
│    │                │        少要賺一倍以上，是不是啦。  │            │
│    │                │丙○○：現在要怎樣賺一倍以上，      │            │
│    │                │丁○○：怎沒辦法呢？                │            │
│    │                │丙○○：「黑貓」那邊我要怎樣賺一倍以│            │
│    │                │        上。                        │            │
│    │                │丁○○：「黑貓」才拿多少而已，我問你│            │
│    │                │        「黑貓」才拿多少。          │            │
│    │                │乙○○：他現在拿的東西拿那個四一銷售│            │
│    │                │        整天。                      │            │
│    │                │丁○○：「阿龍」他嫂子那裡拿一錢回來│            │
│    │                │        ，至少要賺半錢回來，為什麼沒│            │
│    │                │        賺，你稿到錢都不夠，你還拿兩│            │
│    │                │        錢回來呢？拿兩錢回來，不要說│            │
│    │                │        賺兩錢，至少也要賺一錢回來是│            │
│    │                │        不是？我是以最保守洗○．五的│            │
│    │                │        估，要賺一錢二萬兩，你都沒見│            │
│    │                │        到錢，你都沒檢討，，才來說別│            │
│    │                │        人罵你，為什你沒賺錢，軟的（│            │
│    │                │        海洛因）是比硬的（安非他命）│            │
│    │                │        好賺多了，結果你有沒有賺，是│            │
│    │                │        請人請光了嗎？冒險你在冒險，│            │
│    │                │        好到別人，你在搞什麼？你在搞│            │
│    │                │        刑期的啦！阿龍有辦法賺你為什│            │
│    │                │        麼沒辦法賺，一樣是由他大嫂那│            │
│    │                │        邊出來的，做這個很緊張的事情│            │
│    │                │        ，很危險的事，搞到你沒賺，這│            │
│    │                │        樣有價值嗎？我接個電話在打給│            │
│    │                │        你。                        │            │
│    │                │丙○○：那個誰啊！                  │            │
│    │                │丁○○：沒有名字的，無姓名啊        │            │
│    │                │丙○○：打給我不知道是誰，剛打給我也│            │
│    │                │        沒名字。                    │            │
│    │                │丁○○：沒有名字的，無姓名啊，不接了│            │
│    │                │        ，老公我是擔心你勞累，怕你累│            │
│    │                │        壞了，你懂不懂。            │            │
└──┴────────┴──────────────────┴──────┘
附表四
┌──┬────────┬──────────────────┬──────┐
│編號│公訴意旨指稱證明│通話內容                            │對照譯文表處│
│    │之事實          │                                    │            │
├──┼────────┼──────────────────┼──────┤
│(一)  │甲○○於九十三年│甲○○：喂！阿力，你硬的（安非他命）│即檢察官九十│
│    │五月二十二日二十│        要多少？                    │四年一月十七│
│    │三時十七分四秒，│阿力：不多。                        │日補充理由書│
│    │地點未知，販賣毒│甲○○：多少啊？                    │之附件電話監│
│    │品給綽號「阿力」│阿力：大慨一、二張吧！              │聽譯文表(十八)犯│
│    │之人（電話號碼：│甲○○：一、二張，到底是一張還是二張│罪事實      │
│    │00000000│                                    │            │
│    │五四）謀利，交易│                                    │            │
│    │數量共兩張，交易│                                    │            │
│    │金額未知。      │                                    │            │
├──┼────────┼──────────────────┼──────┤
│(二)  │乙○○於九十三年│不詳人士：喂！貓仔，那麼熱鬧。      │即檢察官九十│
│    │五月二十二日十八│乙○○：在新莊我女朋友他家。        │四年一月十七│
│    │時五十八分十一秒│不詳人士：我等一下要去五股，你有沒有│日補充理由書│
│    │，地點未知，販賣│          問你朋友，三百那個，他現在│之附件電話監│
│    │毒品軟的（指海洛│          手頭有沒有乙○○：你要幾粒│聽譯文表(十五)犯│
│    │因）給予不詳人士│          ？                        │罪事實。    │
│    │（電話號碼：八九│不詳人士：兩粒。                    │            │
│    │五三○三三○）謀│乙○○：兩粒怎樣子？                │            │
│    │利，交易數量共一│不詳人士：兩粒，我這邊有車，等一下要│            │
│    │張，交易金額未知│          駛車進來）。              │            │
│    │。              │乙○○：我打電話跟他說，差不多八點半│            │
│    │                │        左右。                      │            │
│    │                │不詳人士：好好。                    │            │
├──┼────────┼──────────────────┼──────┤
│(三)  │乙○○於九十三年│伯宏：喂！黑貓喔！，一千元就好，你要│即檢察官九十│
│    │五月二十二日十三│      拿到我家樓下ㄇ？好。          │四年一月十七│
│    │時十五分四十八秒│乙○○：你誰！                      │日補充理由書│
│    │，地點未知，販賣│伯宏：我伯宏喔                      │之附件電話監│
│    │毒品給綽號「伯宏│乙○○：伯宏喔！我現在要回去ㄌ。    │聽譯文表(十二)犯│
│    │」之人（電話號碼│伯宏：一包就好                      │罪事實      │
│    │：0000000│乙○○：我等一下到樓下再打給你      │            │
│    │四九一）謀利，交│伯宏：喔！你要拿到我家樓下。        │            │
│    │易數量一包，交易│乙○○：好嗎？                      │            │
│    │金額未知。      │伯宏：好好。                        │            │
├──┼────────┼──────────────────┼──────┤
│(四)  │乙○○及甲○○二│不詳人士：喂！我找貓仔。            │即檢察官九十│
│    │人於九十三年五月│吳素真：喂！他在廁所呢，好，好，等一│四年一月十七│
│    │二十二日六時零分│        下就到，好，好。            │日補充理由書│
│    │七秒，地點板橋市│不詳人士：啊！我在等他拿東西（毒品）│之附件電話監│
│    │福客多超商，販賣│          下來呢？                  │聽譯文表(九)犯│
│    │毒品給不詳人士（│吳素真：唷！好，那我們等一下就到。  │罪事實      │
│    │電話號碼：二二五│不詳人士：看可不可以快一點？我現在很│            │
│    │九四二五九）謀利│          難過，我現人在福克多超商這│            │
│    │，交易數量未知，│          兒。                      │            │
│    │交易金額未知。  │吳素真：好。                        │            │
│    │                │不詳人士：謝謝！                    │            │
├──┼────────┼──────────────────┼──────┤
│(五)  │乙○○於九十三年│不詳人士：喂！貓ㄟ喔，，二千的是剛剛│即檢察官九十│
│    │五月二十二日二十│          店，可是錢我還沒回去收，還│四年一月十七│
│    │時二分十四秒，地│          在找。                    │日補充理由書│
│    │點新莊市，販賣毒│乙○○：嗯恩！等一下回去再到店裡去收│之附件電話監│
│    │品給予不詳人士（│        ，你到了ㄇ？                │聽譯文表(十七)犯│
│    │電話號碼：○九一│不詳人士：等一下你要再準備一個二千的│罪事實      │
│    │0000000）│          喔！                      │            │
│    │謀利，交易數量共│乙○○：你現在是有順便拿走還是沒，跟│            │
│    │兩張，交易金額二│        二千元的有要拿走ㄇ？共三千元│            │
│    │千元。          │不詳人士：二千的是剛剛店裡打來說要兩│            │
│    │                │          張的東西。                │            │
│    │                │乙○○：共多少？                    │            │
│    │                │不詳人士：三張阿！不過錢我還沒跟他收│            │
│    │                │乙○○：沒關係，你就先拿回去，等一  │            │
│    │                │        下我過去中和收就好ㄌ。      │            │
│    │                │不詳人士：嘿啊！                    │            │
│    │                │乙○○：你到了ㄇ？                  │            │
│    │                │不詳人士：我現在找龍安路阿！        │            │
│    │                │乙○○：不好意思，朋友在家裡你聽有ㄇ│            │
│    │                │        ，出入複雜。                │            │
│    │                │不詳人士：我知道很複雜。龍安路麻跟西│            │
│    │                │          盛街。                    │            │
│    │                │乙○○：你到了在打給我，不好意思。  │            │
├──┼────────┼──────────────────┼──────┤
│(六)  │乙○○於九十三年│不詳人士：喂！                      │即檢察官九十│
│    │五月二十三日零時│乙○○：喂！你沒拿錢給素真喔。      │四年一月十七│
│    │十二分四十三秒，│不詳人士：我剛剛不是打電話跟你講了許│日補充理由書│
│    │地點未知，打電話│峰傑：哪有！你不是說一千元現金，    │之附件電話監│
│    │給不詳人士（電話│        我去跟吳素真要，他說你要欠著│聽譯文表(十九)犯│
│    │號碼：○九一五九│不詳人士：我那時不是打電話跟你說。  │罪事實      │
│    │七五一五三）要收│乙○○：何時？                      │            │
│    │販毒品之金錢一千│不詳人士：你說要到了，說到一半電話就│            │
│    │元。            │           掛斷了。                 │            │
│    │                │乙○○：我怎知道你後來打電話來說一千│            │
│    │                │        元現金我怎知道，我跟甲○○要│            │
│    │                │        錢，他說你沒拿給他，這樣啊。│            │
├──┼────────┼──────────────────┼──────┤
│(七)  │乙○○於九十三年│乙○○：喂！                        │即檢察官九十│
│    │五月二十三日五時│不詳人士：喂！黑貓你那邊有ㄇ？，，  │四年一月十七│
│    │三十八分十二秒，│乙○○：有啊！                      │日補充理由書│
│    │地點未知，販賣毒│不詳人士：你在哪裡？                │之附件電話監│
│    │品軟的（指海洛因│乙○○：夜市。                      │聽譯文表犯│
│    │）給予不詳人士（│不詳人士：我們這邊的夜市ㄇ？        │罪事實      │
│    │電話號碼：○九一│乙○○：對。                        │            │
│    │0000000）│不詳人士：唷！要在哪裡相等。        │            │
│    │謀利，交易數量共│乙○○：都可以。春成那裡福客多      │            │
│    │兩張，交易金額二│不詳人士：我現在在這裡而已。我要兩張│            │
│    │千元。          │         啦（二千元）！             │            │
│    │                │乙○○：好，我再多一點給你。        │            │
│    │                │不詳人士：好。                      │            │
├──┼────────┼──────────────────┼──────┤
│(八)  │丁○○於九十三年│小張：喂！美琪。                    │即檢察官九十│
│    │五月二十三日十五│丁○○：嗯！怎樣！                  │四年一月十七│
│    │時三十三分三十九│小張：我小張啦！你方便ㄇ？幫我處理一│日補充理由書│
│    │秒，地點：中和市│      張（一千元）。                │之附件電話監│
│    │光華街，販賣毒品│丁○○：有阿！                      │聽譯文表（二│
│    │給予綽號：小張（│小張：我幫朋友處理的，幫我包裝一下，│十五）犯罪事│
│    │電話號碼：○九三│      我現在人在中和。              │實          │
│    │0000000）│丁○○：你朋友有沒有拿錢給你。      │            │
│    │謀利，交易數量共│小張：有錢在我身上。                │            │
│    │一張，交易金額一│丁○○：唷！                        │            │
│    │千元。          │小張：這次先處理，上次跟你借的那一包│            │
│    │                │      ，下次有再給你好不好。        │            │
│    │                │丁○○：這樣子喔！                  │            │
│    │                │小張：對阿！這次幫別人處理。        │            │
│    │                │丁○○：你在哪裡？                  │            │
│    │                │小張：我在中和景平路。              │            │
│    │                │丁○○：你現在在中和哪裡？          │            │
│    │                │小張：剛好下秀朗橋這邊。            │            │
│    │                │丁○○：我也在中和水源路ㄝ。        │            │
│    │                │小張：你在哪裡？水源路我知道，在保平│            │
│    │                │      路那邊                        │            │
│    │                │丁○○：光華街你知不知道？          │            │
│    │                │小張：我知道。                      │            │
│    │                │丁○○：光華街這裡的水源路阿！光街跟│            │
│    │                │        這個中山路有沒有。          │            │
│    │                │小張：我到那裡的7-11超商再打給你。  │            │
│    │                │丁○○：好好。                      │            │
├──┼────────┼──────────────────┼──────┤
│(九)  │丁○○於九十三年│丁○○：喂！                        │即檢察官九十│
│    │五月二十一日十五│不詳人士：嘿安那！                  │四年一月十七│
│    │時四十六分五十秒│丁○○：你不是說要過來看硬的（指安非│日補充理由書│
│    │，地點未知，販賣│        他命毒品）。                │之附件電話監│
│    │毒品硬的（指安非│不詳人士：還沒，我在開庭呢？        │聽譯文表(三)犯│
│    │他命）給予不詳人│丁○○：開什麼庭？                  │罪事實      │
│    │士（電話號碼：○│不詳人士：是開以前的案子            │            │
│    │00000000│丁○○：喔這樣喔！                  │            │
│    │五）謀利，交易數│不詳人士：嘿！我回去再打給你。      │            │
│    │量未知，交易金額│丁○○：好好。                      │            │
│    │未知            │                                    │            │
└──┴────────┴──────────────────┴──────┘


司法院資訊處製作；財團法人民間司法改革基金會備份。
